臺灣新竹地方法院民事裁定　　　　　　　100年度事聲字第2號
異　議　人　陳俍甫
　　　　　　蔡智雄
相　對　人　吳榮鏜
上列異議人與相對人間請求確定訴訟費用額事件，異議人對於民
國99年11月8日本院99年度司聲字第394號裁定提出異議，本院裁
定如下：
    主  文
異議駁回。
    理  由
一、按當事人對於司法事務官處理事件所為之終局處分，得於處
    分送達後10日之不變期間內，以書狀向司法事務官提出異議
    ；司法事務官認前項異議有理由時，應另為適當之處分；認
    異議為無理由者，應送請法院裁定之；法院認該異議為有理
    由時，應為適當之裁定，認異議為無理由者，應以裁定駁回
    之，民事訴訟法第240 條之4 第1 項至第3 項分別定有明文
    。查本院民事執行處司法事務官於民國99年11月8 日以99年
    度司聲字第394 號裁定准許相對人聲請確定訴訟費用額事件
    ，異議人於收受該裁定送達後10日內具狀聲明異議，司法事
    務官認其異議無理由而送請本院裁定，經核與上開規定相合
    ，先予敘明。
二、本件異議意旨略以：異議人因認兩造間之本案訴訟第一審、
    第二審及第三審判決違背法令，業已另提出再審之訴，而再
    審程序乃前本案訴訟程序之再開與續行，故本案訴訟之判決
    可視為未達有執行力之程度。又相對人前以偽造本票之違約
    金項目，以超出借款甚高之金額向異議人求償，顯已違反民
    法第148 條之誠信原則，故相對人另聲請確定訴訟費用額，
    自有欠當，爰依法提出異議，請求廢棄原裁定等語。
三、次按法院未於訴訟費用之裁判確定其費用額者，第一審受訴
    法院於該裁判有執行力後，應依聲請並得依職權以裁定確定
    之，民事訴訟法第91條第1 項定有明文。又所謂「以裁定確
    定之」，則係指法院已為訴訟費用之裁判，僅未確定其費用
    額而言，即訴訟費用之裁判中未確定其費用額之情形。是確
    定訴訟費用之裁定，僅在確定敗訴之當事人應負擔之訴訟費
    用數額，並非就權利存在與否為確定，其償還義務如何，應
    從命負擔訴訟費用之裁判定之。因此，當事人在該程序中，
    自僅得就各個費用項目是否為法律上之訴訟費用、數額之計
    算有無錯誤加以爭執。
四、本件異議人主張其已對上開確定判決提起再審之訴，本件尚
    不得進行確定訴訟費用額云云。惟查，兩造間分配表異議之
    訴事件，業經本院93年度訴字第165 號、台灣高等法院98年
    度上易字第275 號及最高法院99年度台上字第1520號判決確
    定等情，有台灣高等法院98年度上易字第275 號判決及最高
    法院99年度台上字第1520號裁定等件附於原審卷足稽，自堪
    信實在。是兩造間分配表異議之訴事件之本案訴訟既然已經
    確定，依據上開法文之規定，本確定終局判決已具有執行力
    ，而再審程序雖係對確定之終局判決求為廢棄或變更，並再
    開已確定之前訴訟並繼續進行之程序，然提起再審並無阻斷
    原確定判決之效力，必須經再審程序廢棄原確定判決確定後
    ，原確定判決始失其效力。在未廢棄原確定判決確定前，仍
    得依據原確定判決為強制執行或生其他法律上之效力。從而
    前開確定判決，自仍具有執行力。是依前揭規定，相對人聲
    請確定本案訴訟費用額而經本院司法事務官裁定命訴訟費用
    之負擔，洵屬有據。至異議人另主張相對人以超出借款甚高
    之金額向異議人求償，已違反民法第148 條之誠信原則，相
    對人再為本件確定訴訟費用額之聲請，自有欠當云云。然相
    對人所為本件確定訴訟費用額之聲請事件，僅在審究求償權
    人所開列之費用項目是否為訴訟費用之範圍，依上開說明，
    自不得再審究兩造間之實體爭執，是縱異議人前開所辯屬實
    ，亦非本件所應審酌，異議人據以指摘原裁定不當，為無理
    由，應予駁回。
五、綜上所述，原裁定准許相對人之聲請，並無違誤，異議意旨
    指摘原裁定不當，求予廢棄，為無理由，應予駁回。
六、依民事訴訟法第240 條之4 第3 項、第95條、第78條，非訟
    事件法第21條第2 項，裁定如主文。
中    華    民    國   100    年    1     月    7     日
                  民事第一庭    法  官  高敏俐
以上正本係照原本作成。
如不服本裁定，應於送達後10日內向本院提出抗告狀，並繳納抗
告費新臺幣1,000元。
中    華    民    國   100    年    1     月    7     日
                                書記官  黎秀娟